<!DOCTYPE html PUBLIC "-//W3C//DTD XHTML 1.0 Transitional//EN" "http://www.w3.org/TR/xhtml1/DTD/xhtml1-transitional.dtd">
<html xmlns="http://www.w3.org/1999/xhtml">
<head>
	<meta http-equiv="Content-Type" content="text/html; charset=iso-8859-1" />
	<title>Ymmärrä suomea</title>
	<style type="text/css" media="all">@import "css/styles.css";</style>
	<script type="text/javascript" src="swfobject.js"></script>
</head>
<body class="font-medium">
	<div id="main-wrapper">
		<div id="topbar"></div>
		<div id="main-menu">
			<table cellspacing="0" cellpadding="0" border="0" class="add-links"><tr>
				<td class="item"><img class="raquo" src="i/raquo.gif" alt="" height="7" width="4" /><a href="/ymmarra/index.php?moduli=sanakirja">Sanakirja</a></td>
				<td class="item"><img class="raquo" src="i/raquo.gif" alt="" height="7" width="4" /><a href="/ymmarra/index.php?moduli=verbit">Verbiluettelo</a></td>
				<td class="item"><img class="raquo" src="i/raquo.gif" alt="" height="7" width="4" /><a href="/ymmarra/index.php?moduli=kielioppi">Kielioppi</a></td>
			</tr></table>
			<table cellspacing="0" cellpadding="0" border="0"><tr>
				<td class="item"><img class="raquo" src="i/raquo.gif" alt="" height="7" width="4" /><a href="/ymmarra/index.php">Etusivu</a></td>
				<td class="item"><img class="raquo" src="i/raquo.gif" alt="" height="7" width="4" /><a href="/ymmarra/index.php?moduli=tekstit">Lukutekstit</a></td>
			</tr></table>
		</div>
		<div id="content">
			<table cellspacing="0" cellpadding="0" border="0" id="content-wrapper"><tr>
				<td>
					<div id="left-menu">
												<div class="header-verb"><span>Verbit</span></div>
						<div class="menu">
								<div class="init"><a href="/ymmarra/index.php?moduli=verbit&kirjain=a">A</a></div>
								<div class="init"><a href="/ymmarra/index.php?moduli=verbit&kirjain=e">E</a></div>
								<div class="init"><a href="/ymmarra/index.php?moduli=verbit&kirjain=h">H</a></div>
								<div class="init"><a href="/ymmarra/index.php?moduli=verbit&kirjain=i">I</a></div>
								<div class="init"><a href="/ymmarra/index.php?moduli=verbit&kirjain=j">J</a></div>
								<div class="init"><a href="/ymmarra/index.php?moduli=verbit&kirjain=k">K</a></div>
								<div class="init"><a href="/ymmarra/index.php?moduli=verbit&kirjain=l">L</a></div>
								<div class="init"><a href="/ymmarra/index.php?moduli=verbit&kirjain=m">M</a></div>
								<div class="init"><a href="/ymmarra/index.php?moduli=verbit&kirjain=n">N</a></div>
								<div class="init"><a href="/ymmarra/index.php?moduli=verbit&kirjain=o">O</a></div>
								<div class="init"><a href="/ymmarra/index.php?moduli=verbit&kirjain=p">P</a></div>
								<div class="init"><a href="/ymmarra/index.php?moduli=verbit&kirjain=r">R</a></div>
								<div class="init"><a href="/ymmarra/index.php?moduli=verbit&kirjain=s">S</a></div>
								<div class="init"><a href="/ymmarra/index.php?moduli=verbit&kirjain=t">T</a></div>
								<div class="init"><a href="/ymmarra/index.php?moduli=verbit&kirjain=u">U</a></div>
								<div class="init"><a href="/ymmarra/index.php?moduli=verbit&kirjain=v">V</a></div>
								<div class="init"><a href="/ymmarra/index.php?moduli=verbit&kirjain=y">Y</a></div>
								<div class="init"><a href="/ymmarra/index.php?moduli=verbit&kirjain=Ä">Ä</a></div>
						</div>					</div>
				</td>
				<td>
					<div id="main-content">
						<div id="path">
							<a href=".">Etusivu</a> &gt; <a href="/ymmarra/index.php?moduli=verbit&kirjain=A">A</a>						</div>
													<h1>ANTAA</h1>
						<table cellspacing="0" cellpadding="0" border="0">
							<tr>
								<td colspan="2" style="padding-bottom:10px;"><strong>Aktiivin indikatiivi</strong></td>
							</tr>
							<tr>
								<td><pre>PREESENS                   
minä     annan             
sinä     annat             
hän      antaa             
me       annamme           
te       annatte           
he       antavat           

PASSIIVI
         annetaan          
  
IMPERFEKTI                 
         annoin            
         annoit            
         antoi             
         annoimme          
         annoitte          
         antoivat          

PASSIIVI
         annettiin         

PERFEKTI
olen     antanut           
olet     antanut           
on       antanut           
olemme   antaneet          
olette   antaneet          
ovat     antaneet          

PASSIIVI
on       annettu           

PLUSKVAMPERFEKTI
olin     antanut           
olit     antanut           
oli      antanut           
olimme   antaneet          
olitte   antaneet          
olivat   antaneet          

PASSIIVI
oli      annettu           
</pre></td>
								<td>&nbsp;&nbsp;&nbsp;</td>
								<td><pre>  KIELTOMUOTO
  en        anna
  et        anna
  ei        anna
  emme      anna
  ette      anna
  eivät     anna


  ei        anneta

   
  en        antanut
  et        antanut
  ei        antanut
  emme      antaneet
  ette      antaneet
  eivät     antaneet


  ei        annettu


  en    ole antanut
  et    ole antanut
  ei    ole antanut
  emme  ole antaneet
  ette  ole antaneet
  eivät ole antaneet


  ei    ole annettu


  en    ollut  antanut
  et    ollut  antanut
  ei    ollut  antanut
  emme  olleet antaneet
  ette  olleet antaneet
  eivät olleet antaneet


  ei    ollut  annettu
</pre></td>
							</tr>
						</table>
						<table cellspacing="0" cellpadding="0" border="0">
							<tr>
								<td colspan="2" style="padding-bottom:10px;"><strong>Aktiivin konditionaali</strong></td>
							</tr>
							<tr>
								<td><pre>PREESENS
minä     antaisin          
sinä     antaisit          
hän      antaisi           
me       antaisimme        
te       antaisitte        
he       antaisivat        

PASSIIVI
         annettaisiin      

PERFEKTI
olisin   antanut           
olisit   antanut           
olisi    antanut           
olisimme antaneet          
olisitte antaneet          
olisivat antaneet          

PASSIIVI
olisi    annettu           
</pre></td>
								<td>&nbsp;&nbsp;&nbsp;</td>
								<td><pre> 
  en        antaisi
  et        antaisi
  ei        antaisi
  emme      antaisi
  ette      antaisi
  eivät     antaisi


  ei        annettaisi


  en    olisi  antanut
  et    olisi  antanut
  ei    olisi  antanut
  emme  olisi  antaneet
  ette  olisi  antaneet
  eivät olisi  antaneet


  ei    olisi  annettu
</pre></td>
							</tr>
						</table>
						<table cellspacing="0" cellpadding="0" border="0">
							<tr>
								<td colspan="2" style="padding-bottom:10px;"><strong>Aktiivin potentiaali</strong></td>
							</tr>
							<tr>
								<td><pre>PREESENS
minä     antanen           
sinä     antanet           
hän      antanee           
me       antanemme         
te       antanette         
he       antanevat         

PASSIIVI
         annettaneen       

PERFEKTI
lienen   antanut           
lienet   antanut           
lienee   antanut           
lienemme antaneet          
lienette antaneet          
lienevät antaneet          

PASSIIVI
lienee   annettu           
</pre></td>
								<td>&nbsp;&nbsp;&nbsp;</td>
								<td><pre> 
  en        antane
  et        antane
  ei        antane
  emme      antane
  ette      antane
  eivät     antane


  ei        annettane


  en    liene  antanut
  et    liene  antanut
  ei    liene  antanut
  emme  liene  antaneet
  ette  liene  antaneet
  eivät liene  antaneet


  ei    liene  annettu
</pre></td>
							</tr>
						</table>
						<table cellspacing="0" cellpadding="0" border="0">
							<tr>
								<td colspan="2" style="padding-bottom:10px;"><strong>Aktiivin imperatiivi</strong></td>
							</tr>
							<tr>
								<td><pre>PREESENS

(sinä)   anna              
(hän)    antakoon          
(me)     antakaamme        
(te)     antakaa           
(he)     antakoot          

PASSIIVI
         annettakoon       

PERFEKTI

ole      antanut           
olkoon   antanut           
olkaamme antaneet          
olkaa    antaneet          
olkoot   antaneet          

PASSIIVI
olkoon   annettu           
</pre></td>
								<td>&nbsp;&nbsp;&nbsp;</td>
								<td><pre> 

  älä       anna 
  älköön    antako
  älkäämme  antako
  älkää     antako
  älkööt    antako


  älköön    annettako



  älä      ole  antanut    
  älköön   olko antanut
  älkäämme olko antaneet
  älkää    olko antaneet
  älkööt   olko antaneet


  älköön olko   annettu
</pre></td>
							</tr>
						</table>
						<table cellspacing="0" cellpadding="0" border="0">
							<tr>
								<td colspan="2" style="padding-bottom:10px;"><strong>Verbin nominaalimuodot</strong></td>
							</tr>
							<tr>
								<td><pre>I INFINITIIVI              
Lyhyempi muoto:            
         antaa             
 
Pitempi muoto:             
         antaakseni        
         antaaksesi
         antaakseen
         antaaksemme
         antaaksenne
         antaakseen

III  INFINITIIVI           
inessiivi    antamassa     
elatiivi     antamasta     
illatiivi    antamaan      
adessiivi    antamalla
abessiivi    antamatta     
instruktiivi antaman       
                           
Passiivi
instruktiivi annettaman    
                           
                           
</pre></td>
								<td>&nbsp;&nbsp;&nbsp;</td>
								<td><pre>  II INFINITIIVI
  inessiivi     antaessa 
  instruktiivi  antaen 

  Passiivi
  inessiivi     annettaessa






  IV INFINITIIVI
  nominatiivi   antaminen
  partitiivi    antamista
   

  I PARTISIIPPI
  aktiivi       antava
  passiivi      annettava

  II PARTISIIPPI
  aktiivi       antanut
  passiivi      annettu
</pre></td>
							</tr>
						</table>

					</div>
				</td>
			</tr></table>		</div>
		<div id="footer"><a href="http://www.oph.fi/"><img src="i/oph_logo_ymmarrasuomea.gif" width="157" height="35" alt="OPH" /></a></div>
	</div>
</body>
</html>
